【裁判字號】    99,聲,72
【裁判日期】    990211
【裁判案由】    停止執行
【裁判全文】
臺灣嘉義地方法院民事裁定  99年度聲字第72號
聲  請  人  乙○○
訴訟代理人  曾錦源律師
相  對  人  兆豐國際商業銀行股份有限公司
法定代理人  甲○○
上列當事人間聲請停止執行事件，本院裁定如下：
    主  文
聲請人為相對人供擔保新臺幣拾貳萬肆仟柒佰伍拾元後，本院
九十八年度司執字第三二九六二號強制執行事件，關於債務人戴
翠柳於台灣銀行股份有限公司嘉南分公司開設帳號000000000000
號帳戶內之美金貳萬捌仟貳佰肆拾伍點貳玖元、南非幣壹拾肆萬
捌仟佰壹拾肆點貳玖元部分之強制執行程序，於本院九十九年
度訴字第九十八號第三人異議之訴事件判決確定或和解、撤回前
應暫予停止。
    理  由
一、按有回復原狀之聲請或提起再審或異議之訴，或對於和解為
    繼續審判之請求，或提起宣告調解無效之訴、撤銷調解之訴
    ，或對於許可強制執行之裁定提起抗告時，法院因必要情形
    或依聲請定相當並確實之擔保，得為停止強制執行之裁定。
    強制執行法第18條第2 項定有明文。又前開擔保既係擔保執
    行債權人因停止執行所應受之損害，法院定擔保金額時，自
    應斟酌債權人因停止執行可能遭受之損害，以為衡量之標準
    ，而非以債權額為依據（最高法院92年度台抗字第480 號判
    決意旨可資參照）。
二、本件聲請人以其已向本院提起99年度訴字第98號第三人異議
    之訴為理由，聲請裁定停止本院98年度司執字第32962 號強
    制執行事件，關於債務人戴翠柳於台灣銀行股份有限公司嘉
    南分公司（下稱台銀嘉南分公司）開設帳號000000000000號
    帳戶內之美金28,245.29元、南非幣148,314.29 元部分之強
    制執行程序。
三、經本院調取上開執行卷宗及本院99年度訴字第98號第三人異
    議之訴卷宗審究後，認為聲請人已依法對相對人提起強制執
    行法第15條之第三人異議之訴，揆諸前揭法條，聲請人就相
    對人所提起之本院98年度司執字第32962 號強制執行事件，
    關於債務人戴翠柳於台銀嘉南分公司帳號000000000000號帳
    戶內美金28,245.29元、南非幣148,314.29 元部分，聲請供
    擔保停止上開部分之強制執行程序，為有理由，應予准許。
    本院審酌聲請人主張上開執行事件債務人戴翠柳於台銀嘉南
    分公司帳號000000000000號帳戶內美金28,245.29 元、南非
    幣148,314.29元，為聲請人所有之款項，折合新台幣約為1,
    500,000 元。則相對人就該部分如停止執行，將遭受遲延受
    償期間利息之損害，如以司法院訂頒之各級法院辦案期間計
    算，聲請人所提第三人異議之訴歷經三審判決確定之時間應
    為4年又4月（一審辦案期限為1年4月、二審為2年、三審為1
    年），故相對人在此期間因遲延受償之利息損害，應為324,
    750元（計算式：1,500,000×5%×4.33=324,750）。依前揭
    說明，聲請人自應對相對人因停止強制執行可能遭受之上開
    損害提供擔保。
四、爰依強制執行法第18條第2項，裁定如主文。
中    華    民    國    99    年    2     月    11    日
                  民二庭法  官  林中如
以上正本係照原本作成
如對本裁定抗告應於送達後10日內向本院提出抗告狀
中    華    民    國    99    年    2     月    11    日
                        書記官  黃意雯

司法院資訊處製作；財團法人民間司法改革基金會備份。
